臺灣臺中地方法院刑事判決　　　　　　 95年度交易字第781號
公　訴　人　臺灣臺中地方法院檢察署檢察官
被　　　告　甲○○
上列被告因公共危險案件，經檢察官提起公訴（九十五年度撤緩
偵字第四一三號），被告於準備程序中就被訴事實為有罪之陳述
，經告以簡式審判之旨，並聽取意見後，本院合議庭裁定由受命
法官獨任進行簡式審判程序，判決如下：
    主    文
甲○○服用酒類，不能安全駕駛動力交通工具而駕駛，累犯，處
有期徒刑月，如易科罰金，以佰元折算壹日。
　　犯罪事實
一、甲○○前曾於民國八十九年間因酒後駕車之公共危險、過失
    傷害案件，經本院以八十九年度易字第二四一號分別判處有
    期徒刑三月、四月，定應執行刑為有期徒刑五月，於八十九
    年十月二月確定，並於八十九年十一月十日易科罰金執行完
    畢。猶不知悔改，自九十四年九月六日下午三時三十分許起
    ，在臺中縣太平市某餐廳飲用高粱酒，於同日下午四時許飲
    畢後，已達不能安全駕駛動力交通工具之程度，竟仍騎乘車
    牌號碼JQQ－925號重型機車離去，嗣於同日下午五時十分許
    ，在臺中縣太平市○○路與永平路三段一三二巷口，因不勝
    酒力且疏於注意車前狀況，而依當時情形，並無不能注意之
    情事，竟因酒後駕車注意力降低，而不慎撞及乙○○所騎乘
    之車牌號碼JBW－973號重型機車，造成乙○○跌倒在地，受
    有左肘擦傷、雙小腿挫傷、右足擦傷之傷害（過失傷害部分
    業據乙○○撤回告訴，由本院另為不受理判決），經警據報
    前往處理，於同日下午七時十三分許測得其呼氣酒精濃度達
    每公升一點一七毫克。
二、案經臺中縣警察局霧峰分局移送臺灣臺中地方法院檢察署檢
    察官偵查起訴。
    理    由
一、訊據被告甲○○對於上開犯罪事實坦承不諱，並有酒精測定
    紀錄表一份、刑法第一百八十五條之三案件測試觀察紀錄表
    一份、道路交通事故現場圖一份、道路交通事故調查報告表
    （一）、（二）各一份、臺中縣警察局舉發違反道路交通管
    理事件通知單一份、照片十二張及證號查詢機車駕駛人資料
    一份在卷可稽，顯見被告自白確與事實相符，事證明確，被
    告犯行洵堪認定。
二、被告行為後，刑法業於九十四年一月七日修正，於同年二月
    二日公布，於九十五年七月一日施行。按行為後法律有變更
    者，適用行為時之法律，但行為後之法律有利於行為人者，
    適用最有利於行為人之法律，修正後即現行刑法第二條第一
    項訂有明文。刑法第一百八十五條之三公共危險罪，其罰金
    刑之法定刑原為得科銀元三萬元以下罰金，依修正後刑法施
    行法第一條之一規定：「（第一項）中華民國九十四年一月
    七日刑法修正施行後，刑法分則編所定罰金之貨幣單位為新
    臺幣。（第二項）九十四年一月七日刑法修正時，刑法分則
    編未修正之條文定有罰金者，自九十四年一月七日刑法修正
    施行後，就其所定數額提高為三十倍。但七十二年六月二十
    六日至九十四年一月七日新增或修正之條文，就其所定數額
    提高為三倍」，及刑法第三十三條第五款修正為：「主刑之
    種類如下：五、罰金：新臺幣一千元以上，以百元計算之」
    等規定觀之，依修正後之法律，刑法第一百八十五條之三公
    共危險罪所得科處之罰金刑最高額為新臺幣九萬元、最低額
    為新臺幣一千元，然依被告行為時即修正前刑法第三十三條
    第五款規定之罰金最低額銀元一元計算，前開罰金刑，最高
    額為銀元三萬元，最低額為銀元一元，若乘以三倍而換算為
    新臺幣，最高額雖與新法同為新臺幣九萬元，然最低額僅為
    新臺幣三元。因此，比較上述修正前、後之刑罰法律，自以
    被告行為時即修正前關於科處罰金刑之法律較有利於被告。
三、核被告所為，係犯刑法第一百八十五條之三之公共危險罪。
    查被告前曾於八十九年間因酒後駕車之公共危險、過失傷害
    案件，經本院以八十九年度易字第二四一號分別判處有期徒
    刑三月、四月，定應執行刑為有期徒刑五月，於八十九年十
    月二月確定，並於八十九年十一月十日易科罰金執行完畢之
    事實，有臺灣高等法院被告前案紀錄表及臺灣臺中地方法院
    檢察署刑案資料查註紀錄表各一份在卷可佐，而被告行為後
    ，刑法第四十七條關於累犯之規定亦有修正，其於五年內再
    故意犯本件有期徒刑以上之罪，不論依修正前之刑法第四十
    七條，或修正後之刑法第四十七條第一項之規定，均構成累
    犯，對被告而言，並無有利或不利之情形，自不生新舊法比
    較之問題，應依修正後之刑法第四十七條第一項規定，論以
    累犯，並加重其刑（參見最高法院九十五年第二十一次刑事
    庭會議決議）。爰審酌被告酒後已不能安全駕駛，仍不顧公
    眾之安危，貿然駕車，對交通安全潛藏重大危險，並因而造
    成告訴人乙○○受傷，且前已有相同酒後駕駛肇事之犯行，
    仍不知戒惕，惡行非輕，然衡及被告已與告訴人達成和解，
    履行所有賠償金額新臺幣十二萬元，尚有悔意等一切情狀，
    量處如主文所示之刑。再被告行為後，刑法第四十一條第一
    項前段亦有修正，被告行為時，依修正前刑法第四十一條第
    一項前段、罰金罰鍰提高標準條例第二條（現已刪除）之規
    定，有期徒刑、拘役易科罰金之折算標準，原以銀元一百元
    、二百元、三百元折算一日，經折算為新臺幣後，應以新臺
    幣三百元、六百元、九百元折算一日，而刑法第四十一條第
    一項前段修正後，則規定為以新臺幣一千元、二千元或三千
    元折算一日，此因屬科刑規範事項之變更，其折算標準為裁
    判時所應諭知，自有就新舊法規定比較之必要，經比較新舊
    法結果，以被告行為時關於易科罰金之規定，較有利於被告
    〔按定易科罰金之折算標準，係屬科刑規範事項，非屬最高
    法院九十五年五月二十三日九十五年第八次刑庭會議決議第
    一、（四）則所定，比較新舊法應就罪刑有關之共犯、未遂
    犯、想像競合犯、牽連犯、連續犯、結合犯，以及累犯加重
    、自首減輕暨其他法定加減原因（如身分加減）與加減例等
    一切情形，綜其全部罪刑之結果而為比較之情形，其既非屬
    法律適用之情形，即無與之綜合比較之適用，附此敘明〕。
    故本案應依修正前刑法第四十一條第一項前段及修正刪除前
    罰金罰鍰提高標準條例第二條之規定，對被告諭知易科罰金
    之折算標準。
據上論斷，應依刑事訴訟法第二百七十三條之一第一項、第二百
九十九條第一項前段，刑法第二條第一項、第一百八十五條之三
、（修正前）第三十三條第五款、第四十七條第一項、（修正前
）第四十一條第一項前段，（修正前）罰金罰鍰提高標準條例第
二條，判決如主文。
本案經檢察官丙○○到庭執行職務
中　　華　　民　　國　　96　　年　　2 　　月　　27　　日
                    刑事第九庭    法  官  周瑞芬
上正本證明與原本無異。
如不服本判決，應於送達後十日內向本院提出上訴狀（須附繕本
），上訴於臺灣高等法院臺中分院。
                                  書記官  何俞瑩
中　　華　　民　　國　　96　　年　　2 　　月　　27　　日
附錄本案論罪科刑法條
刑法第一百八十五條之三：
  服用毒品、麻醉藥品、酒類或其他相類之物，不能安全駕駛動
  力交通工具而駕駛者，處一年以下有期徒刑、拘役或三萬元以
  下罰金。
